Minutes et répertoires du notaire Pierre BIGOT, 22 mars 1675 - 20 août 1681 (étude VI)
Archives nationales
Minutes et répertoires du notaire Pierre BIGOT (étude VI)
22 mars 1675 - 20 août 1681
MC/ET/VI/550 - MC/ET/VI/571, MC/RE/VI/10
Etude VI; Bigot, Pierre
Archives nationales de France
Minutes et répertoires: la loi 2008-696 du 15 juillet 2008 relative aux archives a fixé à 75 ans à compter de la date de l'acte, ou à 25 ans à compter de la date du décès de l'intéressé si ce délai est plus bref, le délai de communication des minutes et répertoires des notaires; ce délai est porté à 100 ans à compter de la date de l'acte si le document se rapporte à un mineur (code du Patrimoine, articles L213-2, 4e d et 5e).
Autres documents de l'étude (dossiers de clients, comptabilité...): s'agissant d'archives privées, ces documents sont communicables selon les modalités fixées par le déposant ou le donateur.
Certains documents ne sont pas accessibles en raison de leur mauvais état de conservation.
Versement
Accès aux instruments de recherche de tous les notaires de l’étude VI
Archives de l'étude VI
- Minutes de Pierre BIGOT, 31 mars 1675 - 20 août 1681; MC/ET/VI/550 - MC/ET/VI/571
  - Minutes. 1675, 31 mars - 1675, juillet, 31 mars 1675 - juillet 1675; MC/ET/VI/550
    Informations complémentaires:
    Informations concernant le classement:
    Le niveau inférieur de description, quand il existe, correspond aux minutes d'actes. Toutes les minutes ne sont pas forcément décrites une à une. Les descriptions de ces minutes sont plus ou moins détaillées.
  - Minutes. 1675, août - 1675, décembre, août 1675 - décembre 1675; MC/ET/VI/551
    - Déclaration de Jean-Baptiste Aubry, suivant laquelle il a servi de prête-nom à Armande Béjart., 10 août 1675; MC/ET/VI/551
      Origine de l'information:
      Madeleine Jurgens et Elisabeth Maxfield-Miller, Cent ans de recherches sur Molière, sur sa famille et sur les comédiens de sa troupe, Paris, Archives nationales, 1963, p. 662 (instrument de recherche imprimé dématérialisé, certaines notices sont plus détaillées dans la version intégrale accessible en ligne par la rubrique 'Autres instruments de recherche', voir contexte dans le Plan d’orientation général - Notaires de Paris, guides thématiques du Minutier).
      Date de révision: 2011
      Date de création de la notice: 2009
      Madeleine Jurgens et Elisabeth Maxfield-Miller, Cent ans de recherches sur Molière, sur sa famille et sur les comédiens de sa troupe, Paris, Archives nationales, 1963, IV-860 p.
    - Constitution par les héritiers d'Augustin Martin, vigneron à Bougival, à Jean-Baptiste Aubry, de 53 livres de rente, moyennant 1.060 livres, destinées à rembourser à Armande Béjart, héritière de Madeleine, un principal de 800 livres, avec les intérêts, empruntées en deux fois, 600 livres, le 16 février 1668, et 200 livres le 31 juillet 1670., 10 août 1675; MC/ET/VI/551
      Madeleine Jurgens et Elisabeth Maxfield-Miller, Cent ans de recherches sur Molière, sur sa famille et sur les comédiens de sa troupe, Paris, Archives nationales, 1963, p. 661 (instrument de recherche imprimé dématérialisé, certaines notices sont plus détaillées dans la version intégrale accessible en ligne par la rubrique 'Autres instruments de recherche', voir contexte dans le Plan d’orientation général - Notaires de Paris, guides thématiques du Minutier).
    - Constitution par Nicole Potton, veuve de Marc Martin, vigneron, demeurant à Bougival, Robert Feu, carrier à Bougival, agissant pour Agnès Martin, sa femme, et Françoise Martin, femme de Pierre Mantion, soldat au régiment des gardes françaises, demeurant à Bougival, à Jean-Baptiste Aubry, l'un des entrepreneurs du pavé de Paris, demeurant rue de Seine, de 53 livres de rente, moyennant la somme de 1 060 livres destinée à rembourser Armande-Grésinde-Claire-Elisabeth Béjart, légataire universelle de sa soeur Madeleine Béjart, de deux sommes de 600 et 200 livres empruntées à celle-ci les 16 février 1668 et 31 juillet 1670, ainsi que des intérêts., 10 août 1675; MC/ET/VI/551
      Pièce jointe: 1675, 30 juillet. Procuration de Pierre Mantion.
      Documents du Minutier central concernant l'histoire littéraire (1650-1700) [2295 actes], par Madeleine Jurgens et Marie-Antoinette Fleury, Paris, Presses universitaires de France, 1960, p. 276 (instrument de recherche imprimé dématérialisé dont la version intégrale est accessible en ligne par la rubrique 'Autres instruments de recherche', voir contexte dans le Plan d’orientation général - Notaires de Paris, guides thématiques du Minutier).
      Date de révision: 2009-2011
      Documents du Minutier central concernant l'histoire littéraire (1650-1700), par Madeleine Jurgens et Marie-Antoinette Fleury. Presses universitaires de France, 1960, XXIII-511 p.
      constitution de rente; procuration; Bougival (Yvelines); Seine (rue de); Molière (1622-1673); Aubry, Jean-Baptiste (16?-1692); Béjart, Geneviève (1624-1675); Béjart, Armande (1642?-1700); Béjart, Madeleine (1617?-1672); Potton, Nicole; Martin, Marc; Feu, Robert; Martin, Agnès; Martin, Françoise; Mantion, Pierre; viticulteur; carrier; militaire du rang; paveur-dalleur; acteur
    - Déclaration de Jean-Baptiste Aubry, suivant laquelle il n'a servi que de prête-nom à Armande Béjart, qui a donné les 1 060 livres., 10 août 1675; MC/ET/VI/551
      déclaration; Molière (1622-1673); Aubry, Jean-Baptiste (16?-1692); Béjart, Armande (1642?-1700); acteur; paveur-dalleur
  - Minutes. 1676, janvier - 1676, avril, janvier 1676 - avril 1676; MC/ET/VI/552
    - Contrat de mariage de Jean-Baptiste Aubry, bourgeois de Paris, demeurant rue de Seine, et d'Anne-Marie Martin, fille de François Martin, sieur de Boismartin, demeurant rue Plâtrière. Parmi les témoins: Louis Béjart L'Eguisé, lieutenant au régiment de La Ferté, et Armande Béjart., 15 février 1676; MC/ET/VI/552
      Madeleine Jurgens et Elisabeth Maxfield-Miller, Cent ans de recherches sur Molière, sur sa famille et sur les comédiens de sa troupe, Paris, Archives nationales, 1963, p. 665 (instrument de recherche imprimé dématérialisé, certaines notices sont plus détaillées dans la version intégrale accessible en ligne par la rubrique 'Autres instruments de recherche', voir contexte dans le Plan d’orientation général - Notaires de Paris, guides thématiques du Minutier).
    - Contrat de mariage entre Jean-Baptiste Aubry, bourgeois de Paris, l'un des entrepreneurs du pavé de Paris, demeurant rue de Seine, veuf en premières noces de Geneviève Béjart, et Anne-Marie Martin, fille de François Martin, sieur de Boismartin, bourgeois de Paris, demeurant rue Plâtrière. Parmi les témoins du futur époux figurent Anne Papillon, veuve de Léonard Aubry, sa mère, Louis Béjard l'Eguisé, lieutenant au régiment de La Ferté, son beau-frère, et Armande-Claire-Elisabeth Béjart, sa belle-soeur., 15 février 1676; MC/ET/VI/552
      Documents du Minutier central concernant l'histoire littéraire (1650-1700) [2295 actes], par Madeleine Jurgens et Marie-Antoinette Fleury, Paris, Presses universitaires de France, 1960, p. 277 (instrument de recherche imprimé dématérialisé dont la version intégrale est accessible en ligne par la rubrique 'Autres instruments de recherche', voir contexte dans le Plan d’orientation général - Notaires de Paris, guides thématiques du Minutier).
      contrat de mariage; Plâtrière (rue); Seine (rue de); Molière (1622-1673); Aubry, Jean-Baptiste (16?-1692); Béjart, Geneviève (1624-1675); Béjart, Armande (1642?-1700); Martin, Anne Marie; Martin, François; Aubry, Léonard; Papillon, Anne; Béjart, Louis (1630-1678); paveur-dalleur; acteur
    - Association d'Antoine Lefebvre, sieur de La Chappe, Anne Lescossois, sa femme, demeurant rue Saint-Denis, paroisse Saint-Sauveur, d'une part, et de Louis Du Raincy, comédien de la Reine, demeurant aux Galeries du Louvre, agissant en son nom et pour la troupe comédienne de la Reine, d'autre part, pour un an., 19 mars 1676; MC/ET/VI/552
      Pièce jointe: Charleville.
      1676, 10 mars. Procuration par Philippe Toubel, Richard Desmarest, Madeleine de La Cour, sa femme, Jean Chantrelle, Madeleine Biquet, sa femme, et Nicolas Beautemps, comédiens de la Reine, associés par traité fait à Maestrich, le 20 janvier 1676, à Louis Du Raincy.
      Documents du Minutier central concernant l'histoire littéraire (1650-1700) [2295 actes], par Madeleine Jurgens et Marie-Antoinette Fleury, Paris, Presses universitaires de France, 1960, p. 104 (instrument de recherche imprimé dématérialisé dont la version intégrale est accessible en ligne par la rubrique 'Autres instruments de recherche', voir contexte dans le Plan d’orientation général - Notaires de Paris, guides thématiques du Minutier).
      acte de société; procuration; Saint-Denis (rue); Orties-du-Louvre (rue des); Charleville-Mézières (Ardennes); Maastricht (Pays-Bas); Lefebvre, Antoine; Lescossois, Anne; Du Raincy, Louis; Toubel, Philippe; Desmarest, Richard; La Cour, Madeleine de; Chantrelle, Jean; Biquet, Madeleine; Beautemps, Nicolas; Du Raincy, Louis; acteur
  - Minutes. 1676, mai - 1676, août, mai 1676 - août 1676; MC/ET/VI/553
  - Minutes. 1676, septembre - 1676, décembre, septembre 1676 - décembre 1676; MC/ET/VI/554
  - Minutes. 1677, janvier - 1677, mars, janvier 1677 - mars 1677; MC/ET/VI/555
    - Association de Jean de Nevers et Françoise Du Perier, sa femme, demeurant rue de Richelieu, Françoise Lasnier, dite de Reinsal, fille majeure, Claude Lasnier, dit de Reinsal, demeurant rue de la Harpe, d'une part, et de Jean de La Roze, sieur de La Tour, logé rue Mazarine, procureur de Laurent de Manjot, Anne Barbé, sa femme, André Trochon, sieur de Beaubourg, Claire Leroy, sa femme, Théodore Pierret, sieur de Hautecourt, comédiens du Roi, actuellement à La Rochelle, pour jouer la comédie pendant un an., 30 mars 1677 - 23 avril 1677; MC/ET/VI/555
      En marge: 1677, 2 avril. Engagement de François Regnard, dit Le Parisien, demeurant rue Coipeau, au faubourg Saint-Marcel, pour percevoir les entrées.
      À la suite: 1677, 23 avril. Engagement de Jacques Reffier, joueur d'instrument, demeurant rue Darnetal, pendant un an, pour accompagner les comédiens, moyennant 25 sols par jour.
      Documents du Minutier central concernant l'histoire littéraire (1650-1700) [2295 actes], par Madeleine Jurgens et Marie-Antoinette Fleury, Paris, Presses universitaires de France, 1960, p. 106 (instrument de recherche imprimé dématérialisé dont la version intégrale est accessible en ligne par la rubrique 'Autres instruments de recherche', voir contexte dans le Plan d’orientation général - Notaires de Paris, guides thématiques du Minutier).
      acte de société; Richelieu (rue de); Harpe (rue de la); Mazarine (rue); La Rochelle (Charente-Maritime); Nevers, Jean de; Du Perier, Françoise; Lasnier, Françoise; Lasnier, Claude; La Roze de La Tour, Jean de; Manjot, Laurent de; Barbé, Anne; Trochon, André; Leroy, Claire; Perret, Théodore; acteur
  - Minutes. 1677, avril - 1677, juin, avril 1677 - juin 1677; MC/ET/VI/556
  - Minutes. 1677, juillet - 1677, septembre, juillet 1677 - septembre 1677; MC/ET/VI/557
  - Minutes. 1677, octobre - 1677, décembre, octobre 1677 - décembre 1677; MC/ET/VI/558
  - Minutes. 1678, janvier - 1678, avril, janvier 1678 - avril 1678; MC/ET/VI/559
  - Minutes. 1678, mai - 1678, août, mai 1678 - août 1678; MC/ET/VI/560
  - Minutes. 1678, septembre - 1678, décembre, septembre 1678 - décembre 1678; MC/ET/VI/561
  - Minutes. 1679, janvier - 1679, mars, janvier 1679 - mars 1679; MC/ET/VI/562
    - Association de François Mousson, agissant pour lui et pour Marie Gasson, son épouse, Marie-Anne, Désirée-Honorée et Georges Mousson, ses enfants, Paul Merle, sieur de La Salle, Jacques Troche, Marie Troche, sa fille, Jean Quinault et Jean de Lhoste, comédiens du Dauphin, demeurant rue de Guénégaud, pour les jeux de comédies, pendant 1 an., 19 mars 1679; MC/ET/VI/562
      Documents du Minutier central concernant l'histoire littéraire (1650-1700) [2295 actes], par Madeleine Jurgens et Marie-Antoinette Fleury, Paris, Presses universitaires de France, 1960, p. 112 (instrument de recherche imprimé dématérialisé dont la version intégrale est accessible en ligne par la rubrique 'Autres instruments de recherche', voir contexte dans le Plan d’orientation général - Notaires de Paris, guides thématiques du Minutier).
      acte de société; Guénégaud (rue); Mousson, François; Gasson, Marie; Mousson, Marie Anne; Mousson, Désirée Honorée; Mousson, Georges; Merle, Paul; Troche, Jacques; Troche, Marie; Quinault, Jean; Lhoste, Jean de; acteur
    - Association d'Anselme Dufresne, Urbaine Valliot, sa femme, demeurant rue Pavée, paroisse Saint-Sauveur, Jean de Nevers, Françoise de Penhoit, son épouse, demeurant rue Mazarine, Louis Du Raincy, Jeanne de Beauvais, 21 mars 1679; MC/ET/VI/562
      acte de société; Pavée (rue); Mazarine (rue); Du Fresne, Anselme; Valliot, Urbaine; Nevers, Jean de; Penhoit, Françoise de; Du Raincy, Louis; Beauvais, Jeanne de; acteur
  - Minutes. 1679, avril - 1679, juin, avril 1679 - juin 1679; MC/ET/VI/563
  - Minutes. 1679, juillet - 1679, septembre, juillet 1679 - septembre 1679; MC/ET/VI/564
  - Minutes. 1679, octobre - 1679, décembre, octobre 1679 - décembre 1679; MC/ET/VI/565
  - Minutes. 1680, janvier - 1680, mars, janvier 1680 - mars 1680; MC/ET/VI/566
  - Minutes. 1680, avril - 1680, juin, avril 1680 - juin 1680; MC/ET/VI/567
    - Contrat d'apprentissage pour trois ans, au profit de Jean Bourdin, âgé de dix-huit ans, fils de défunt Pierre Bourdin et de Jacquine Chevreau, demeurant en la paroisse de Bouloire-au-Maine, (1) entre François Le Vasseur, tailleur d'habits, demeurant rue Saint-Jacques, paroisse Saint-Séverin, ayant procuration de ladite veuve, et Bonaventure Mezoulle, maître peintre et enlumineur, demeurant rue Saint-Jacques, paroisse Saint-Benoît, sans débours de part ni d'autre., 22 octobre 1605; MC/ET/VI/567
      L'apprenti sera logé, nourri, chauffé, éclairé et habillé au frais du maître. Sa mère lui fournira seulement son linge..
      Pièce jointe:.
      - Bouloire, 24 juillet 1605. - Procuration par Jacquine Chevreau à François Le Vasseur, pour placer Jean Bourdin, son fils, en apprentissage..
      Compléments de description: (1) Bouloire, arr. Saint-Calais, Sarthe.
      Documents du Minutier central concernant les peintres, sculpteurs et graveurs au XVIIe siècle (1600-1650) [études I à X, 1955 actes], par Marie-Antoinette Fleury, tome I, Paris, S.E.V.P.E.N, 1969, p. 492 (instrument de recherche imprimé dématérialisé, certaines notices sont plus détaillées dans la version intégrale accessible en ligne par la rubrique 'Autres instruments de recherche', voir contexte dans le Plan d’orientation général - Notaires de Paris, guides thématiques du Minutier).
      Date de révision: 2010
      Date de création de la notice: 2007
      Documents du Minutier central concernant les peintres, sculpteurs et graveurs au XVIIe siècle (1600-1650), par Marie-Antoinette Fleury, tome I, Paris, S.E.V.P.E.N, 1969, LXXXIV-974 p.
      contrat d'apprentissage; procuration; Bouloire (Sarthe); Saint-Benoît (paroisse); Saint-Jacques (rue); Saint-Séverin (paroisse); Bourdin, Jean; Bourdin, Pierre; Chevreau, Jacquine; Le Vasseur, François; Mezoulle, Bonaventure (15..-16..); dessinateur; peintre; tailleur d'habits
  - Minutes. 1680, juillet - 1680, août, juillet 1680 - août 1680; MC/ET/VI/568/A
    Ancienne(s) cote(s):
    ET/VI/568
  - Minutes. 1680, septembre - 1680, décembre, septembre 1680 - décembre 1680; MC/ET/VI/568/B
    ET/VI/568 bis
  - Minutes. 1681, janvier - 1681, mars, janvier 1681 - mars 1681; MC/ET/VI/569
    - Association de Nicolas Desmare, comédien de M. le Prince, demeurant rue Mazarine, agissant en son nom et comme procureur de Jean Boulliard de La Garde, Marie Le Charreton, sa femme, Jean de Nevers, Françoise Penhoit, sa femme, Laurent Guérin d'Estriché et Marthe Le Charreton, actuellement à Lyon, d'une part, et d'Ange-François de Belleroche, Marie-Madeleine de Belleroche, sa fille, demeurant rue Saint-Germain-l'Auxerrois, Nicolas Chaumont et Françoise Dorisy, sa femme, demeurant rue des Marais, comédiens de M. le Prince, d'autre part, pour jouer la comédie pendant un an., 18 mars 1681; MC/ET/VI/569
      Pièce jointe: Lyon. 1681, 4 mars. Procuration par les comédiens sus-nommés à Nicolas Desmare pour aller à Paris et y engager 4 personnes afin de compléter leur troupe formée par association faite entre eux à Grenoble.
      Documents du Minutier central concernant l'histoire littéraire (1650-1700) [2295 actes], par Madeleine Jurgens et Marie-Antoinette Fleury, Paris, Presses universitaires de France, 1960, p. 117 (instrument de recherche imprimé dématérialisé dont la version intégrale est accessible en ligne par la rubrique 'Autres instruments de recherche', voir contexte dans le Plan d’orientation général - Notaires de Paris, guides thématiques du Minutier).
      acte de société; procuration; Mazarine (rue); Saint-Germain-l'Auxerrois (rue); Marais (rue des); Grenoble (Isère); Lyon (Rhône); Desmares, Nicolas (1645?-1714); Boulliard de La Garde, Jean; Le Charton, Marie; Nevers, Jean de; Penhoit, Françoise; Guérin d'Estriché, Laurent; Le Charton, Marthe; Belleroche, Ange François de; Belleroche, Marie-Madeleine de; Chaumont, Nicolas; Dorisy, Françoise; acteur
  - Minutes. 1681, avril - 1681, mai, avril 1681 - mai 1681; MC/ET/VI/570
  - Minutes. 1681, juin - 1681, 20 août, juin 1681 - 20 août 1681; MC/ET/VI/571
- Répertoire(s) de Pierre BIGOT, 22 mars 1675 - 20 août 1681; MC/RE/VI/10
  - Répertoire. 1675, 22 mars - 1681, 20 août, 22 mars 1675 - 20 août 1681; MC/RE/VI/10
    Informations concernant le classement et la cotation:
    Le niveau inférieur de description, quand il existe, correspond aux mentions d'actes contenues dans le répertoire. Parmi celles-ci, certaines peuvent y être décrites, de manière plus ou moins détaillée. Pour consulter l'acte proprement dit, il convient de rechercher la cote au niveau des articles (registre ou liasse) des minutes du notaire (cote de type 'MC/ET').